【裁判字號】    95,裁,732
【裁判日期】    950413
【裁判案由】    眷舍
【裁判全文】
最  高  行  政  法  院  裁  定
                                     95年度裁字第00732號
上  訴  人  乙○○
被 上訴 人  國防部
代  表  人  甲  ○
訴訟代理人  徐克銘律師
上列當事人間因眷舍事件，上訴人不服中華民國93年11月18日臺
北高等行政法院92年度訴字第3749號判決，提起上訴。本院裁定
如下：
    主  文
上訴駁回。
上訴審訴訟費用由上訴人負擔。
    理  由
一、按對於高等行政法院判決之上訴，非以其違背法令為理由，
    不得為之，行政訴訟法第242條定有明文。同法第243條第1
    項規定，判決不適用法規或適用不當者，為違背法令；而判
    決有第243條第2項所列各款情形之一者，其判決當然違背法
    令。又提起上訴，應以上訴狀表明上訴理由並應添具關於上
    訴理由之必要證據，復為同法第244條第1項第4款及第2項所
    明定。準此，當事人提起上訴，如以原審判決有行政訴訟法
    第243條第1項不適用法規或適用不當為理由時，其上訴狀應
    有具體之指摘，並揭示該法規之條項或其內容；如以原審判
    決有第243條第2項所列各款情形之當然違背法令為理由時，
    其上訴狀應揭示合於該款之事實。如上訴狀未依此項方法表
    明，或其所表明者，顯與上開法條規定之情形不相合時，即
    難認為已對原審判決之違背法令有具體之指摘，其上訴自難
    認為合法。
二、本件被上訴人為加速更新國軍老舊眷村，提高土地使用經濟
    效益，興建住宅照顧原眷戶及中低收入戶，協助地方政府取
    得公共設施用地，並改善都市景觀，辦理臺北縣健華營區改
    建案，於民國91年8月22日核定原眷戶申領建築工程發包決
    標之可獲輔助購宅款數額，其中校級配售住宅30坪型者為新
    臺幣（下同）4,126,200元，同年11月27日以祥祉字第09100
    13019號令核撥原眷戶陳應恭等14戶（包括上訴人）輔助購
    宅款。上訴人不服，提起訴願，遭決定駁回，提起行政訴訟
    ，經原審判決駁回。
三、上訴意旨略以：上訴人依被上訴人於87年所規定之臺北縣「
    健華營區改建基地」原眷戶眷舍改（遷）建申請書，於88年
    4月17日在村長邵宏見證下至臺灣板橋地方法院完成認證作
    業，其申請書中上訴人係選擇第3項「領取輔助購宅款購置
    「台貿九村」改建基地30坪型（可自費增坪）住宅‧‧‧:
    』，未料被上訴人卻於91年11月27日以原處分核定上訴人為
    領取輔助購宅款購置國眷宅，與上訴人原所選擇不符，已嚴
    重違背誠信原則，並使上訴人之權益無辜受損。又再按行政
    程序法第8條規定「行政行為，應以誠實信用之方法為之，
    並應保護人民正當合理之信賴」，被上訴人於87年1月13日
    即以公務傳真「健華營區改建基地」成本評估概算表要求空
    軍總部辦理眷戶意願調查，概算表內估算30坪型僅可領取4,
    248,368元，何以短短3個月後於87年4月10日在臺北縣「健
    華營區改建基地」改（遷）建說明書中，30坪型可領之輔助
    購宅款竟灌水至5,325,999元，意圖使上訴人誤判而選擇領
    取輔助購宅款，而於原處分時核訂為4,126,200元時，再以
    前述均屬概算僅供參考云云搪塞，況當時眷村改建基地均為
    被上訴人所掌控，被上訴人以蓄意灌水欺騙原眷戶之手段，
    實質影響上訴人之抉擇，且依「國軍老舊眷村改建條例」第
    20條第1項規定，原眷戶可獲之輔助購宅款之土地部分係以
    「國軍老舊眷村改建條例」公佈施行也就是85年之公告現值
    作價，原審判決認輔助購宅款難以精算，容有誤解云云。
四、經核上訴理由僅再重複指摘被上訴人違反誠實信用、信賴保
    護原則，及對被上訴人核可輔助購宅款數額認定，指摘其為
    不當，並未具體表明原審判決違背何項法令、不適用或如何
    適用不當之具體情事，依首開之說明，即非主張原審判決違
    背法令以為上訴理由，其上訴為不合法，應予駁回。
五、依行政訴訟法第249條第1項前段、第104條、民事訴訟法第9
    5條、第78條，裁定如主文。
中    華    民    國    95    年    4     月    13    日
                  第三庭審判長法  官  趙  永  康
                              法  官  鄭  淑  貞
                              法  官  侯  東  昇
                              法  官  黃  淑  玲
                              法  官  林  文  舟
以  上  正  本  證  明  與  原  本  無  異
中    華    民    國    95    年    4     月    13    日
                              書記官  莊  俊  亨


司法院資訊處製作；財團法人民間司法改革基金會備份。
